【裁判字號】    89,上訴,1768
【裁判日期】    890807
【裁判案由】    搶奪
【裁判全文】
臺灣高等法院臺中分院刑事判決          民國八十九年度上訴字第一七六八號
    上  訴  人
    即  被  告  甲○○
右上訴人因搶奪案件，不服臺灣臺中地方法院中華民國八十九年八月七日第一審判決
（民國八十九年度訴字第一四六八號，起訴案號：臺灣臺中地方法院檢察署民國八十
九年度偵字第六六七二號），提起上訴，本院判決如左：
    主      文
原判決撤銷。
甲○○竊盜，處有期徒刑肆月；又連續意圖為自己不法之所有，而搶奪他人之動產，
處有期徒刑壹年，應執行有期徒刑壹年貳月。
    事      實
一、甲○○於民國（下同）八十八年十二月間，因施用毒品案件經臺灣臺中地方法院
    檢察署發佈通緝（偵查案號：八十七年度偵字第二二六五九號、八十七年度戒執
    一字四五七號），為躲避員警查緝無法正常工作，復因其腳部受傷亟需交通工具
    ，乃意圖為自己不法之所有，於八十九年四月十九日晚上十九時許，在台中縣大
    甲鎮大甲火車站前方，以其自備之機車鑰匙一支，竊取戊○○所有車牌號碼ＩＹ
    Ｂ－８８５號機車一輛及放置在機車坐墊下方置物箱內之安全帽一頂、外套一件
    。得手後，復因缺錢花用，竟萌生貪念，遂另行起意，即基於意圖為自己不法所
    有之概括犯意，騎乘上開機車並穿載戊○○所有安全帽及外套，連續於如附表編
    號一至三所示時間、地點，趁行人乙○○、王秀蘭、丙○○等人不及防備之際，
    騎乘上揭機車自後方加速駛過，而搶奪渠等如附表編所示之財物，供己花用。其
    間，甲○○於搶奪乙○○之手提袋時，因用力猛烈，並將何乙○○拉倒在地，致
    乙○○受有臉、右上唇擦裂傷、右上大牙斷裂及右肘、右手擦裂傷腫痛等傷害。
    嗣於如附表編號三所示時、地搶奪丙○○財物後，因丙○○高聲呼叫搶劫，引來
    路人注意合力圍捕，始報警查獲。
二、案經何乙○○訴由台中縣警察局大甲分局報請臺灣臺中地方法院檢察署檢察官偵
    查起訴。
    理      由
一、右揭事實，業據被告甲○○於警訊、偵查及本院與原審審理中迭承不諱，核與被
    害人戊○○、王秀蘭、丙○○之陳述及告訴人乙○○之指訴情節相符合。被告復
    於本院坦承其原為代步，始竊取機車，嗣因缺錢，才再生搶奪之貪念，此外，並
有台中縣警察局大甲分局搜索扣押證明書、贓物認領保管收據四紙、被告甲○○
    穿載竊取戊○○所有之安全帽、外套及搶奪財物之照片共十二幀在附卷足稽，事
    證明確，被告犯行，堪予認定。
二、核被告甲○○所為，係犯刑第三百二十條第一項之竊盜罪、第三百二十五條第一
    項搶奪罪、第二百七十七條第一項之傷害罪。被告於搶奪乙○○手提袋之際，明
    知強力奪取皮包有使乙○○跌倒受傷之危險，仍基於不確定故意用力奪取，致乙○○倒地受如事實欄之傷害，係一行為觸犯搶奪、傷害二罪名，屬想像競合犯，
    應從搶奪重罪處斷（八十年台上字第一一○四號裁判要旨）。被告先後三次搶奪
    犯行，時間緊接，犯罪構成要件相同，顯係基於概括犯意反覆為之，為連續犯，
    應依刑法第五十六條之規定，以一罪論，並加重其刑。又被告所犯上揭竊盜、搶
    奪二罪間，犯意各別，應予分論併罰，公訴人認其間有方法結果之牽連關係，應
    從一重之搶奪罪論處，顯有誤會。
三、原審予以論罪科刑，固非無見，惟查，被告行竊機車與搶奪係分別起意，且搶奪
    亦不必以行竊機車為方法，其間並無不可分離之直接密切關係（最高法院七十九
    年台上字第五四七號判例參照），故原審將之以牽連犯從一重論處，即有未合。
    上訴人即被告上訴意旨指摘原審量刑失入，雖無理由，然原審判決既有違誤，自
    應由本院將之撤銷改判，茲審酌被告素行不佳，犯竊盜罪後，復行搶奪多次，貪
    念不輕，且搶奪方法足以危害被害人生命、身體等一切情狀，量處如主文第二項
    所示之刑，並定執行有期徒刑一年二月。
據上論斷，應依刑事訴訟法第三百六十九條第一項前段、第三百六十四條、第二百九
十九條第一項前段、刑法五十六條、第三百二十條第一項、第二百七十七條第一項、
第三百二十五條第一項、第五十五條、第五十一條第五款，罰金罰鍰提高標準條例第
一條前段，判決如主文。
本案經檢察官丁○○到庭執行職務。
中      華      民      國    八十九     年     十      月    三十一    日
                                  臺灣高等法院臺中分院刑事第七庭
                                        審判長法  官  林  榮  龍
                                              法  官  謝  說  容
                                              法  官  黃  日  隆
右正本證明與原本無異。
竊盜不得上訴。
其餘得上訴。
如不服本判決應於收受送達後十日內向本院提出上訴書狀，其未敘述上訴之理由者並
得於提起上訴後十日內向本院補提理由書（均須按他造當事人之人數附繕本）。
                                              書記官  林  端  容
中      華      民      國    八十九     年     十一    月      三      日
附表：
┌─────────┬────┬──────────┬─────────┐
│犯罪時間          │被 害 人│地               點 │搶奪之財物        │
├─────────┼────┼──────────┼─────────┤
│（一）            │乙○○  │台中縣大甲鎮○○路四│黑色手提袋一個，內│
│八十九年四月十九日│        │五二巷八弄口        │有健保卡、鑰匙、現│
│二十時許          │        │                    │金新台幣二千元    │
├─────────┼────┼──────────┼─────────┤
│（二）            │王秀蘭  │台中縣大甲鎮○○路與│黑色手提袋一個，內│
│八十九年四月二十一│        │鎮政路口            │有郵局存摺、眼鏡及│
│日十三時三十分    │        │                    │現金新台幣一千元  │
├─────────┼────┼──────────┼─────────┤
│（三）            │丙○○  │台中縣大甲鎮○○街與│皮包乙只，內有身份│
│八十九年四月二十一│        │蔣公路口            │證一枚及現金新台幣│
│日二十二時四十分  │        │                    │六百元            │
└─────────┴────┴──────────┴─────────┘
                                                                        Ｃ


司法院資訊處製作；財團法人民間司法改革基金會備份。
